【裁判字號】    90,易,369
【裁判日期】    900816
【裁判案由】    傷害
【裁判全文】
台灣苗栗地方法院刑事判決                            九十年度易字第三六九號
    公  訴  人  臺灣苗栗地方法院檢察署檢察官
    被      告  丙○○
右列被告因傷害案件，經檢察官提起公訴（九十年度偵字第一四八八號），本院判決
如左：
    主  文
丙○○傷害人之身體，處有期徒刑貳月，如易科罰金，以佰元折算壹日。
    事  實
一、丙○○與己○○係鄰居關係，於民國九十年一月二十七日晚上九時許，均至苗栗
    縣頭份鎮○○街十一巷二十九號鄰居乙○○住處玩牌，席間二人發生口角爭吵，
    丙○○以：「你給人幹」（客語發音）等語辱罵己○○，己○○則回以：「你的
    老婆給人幹」（客語發音）（公然侮辱部分，二人均未據告訴），丙○○憤而持
    桌上之酒杯，潑向己○○，並基於傷害人身體之犯意，徒手拉扯己○○並拖至乙○○住處門口處，再出拳毆打己○○左眼，過程中己○○因拉扯跌倒，而受有左
    眼眶淤血及右手、右膝、右踝腫淤血等傷害，嗣經在場目擊之乙○○妻子丁○○
    、媳婦戊○○攙扶己○○，並經己○○報警處理。
二、案經己○○訴由苗栗縣警察局頭份分局報請臺灣苗栗地方法院檢察署檢察官偵查
    起訴。
    理  由
一、訊據被告丙○○固承認有於右揭時、地與告訴人己○○發生爭吵，並持桌上之酒
    杯，潑向己○○等情，惟矢口否認有傷害犯行，辯稱：當天己○○誤解伊偷看牌
    ，不聽解釋，而發生口角，己○○當時有拿椅子砸伊未果而砸到乙○○，伊走出
    屋外，己○○仍要打伊，才自己跌倒，事後基於鄰居關係始向己○○道歉云云，
    惟查：
（一）被告確於前述時地徒手毆打、拉扯告訴人，已據告訴人己○○指訴歷歷（參見
      偵查卷第七頁反面警訊筆錄、第十八頁反面偵查筆錄、本院卷第二二頁筆錄）
      ，核與目擊證人戊○○於警訊、偵查及本院審理時結證稱：當晚丙○○跟己○○有發生口角，雙方不是很高興，丙○○把一杯酒潑向己○○，當時場面比較
      亂，鄰居有來勸架將他們拉開，伊有見到丙○○將己○○拉到屋簷下，並且親
      眼看到丙○○出拳頭毆打己○○，可是當時暗暗的，沒有看到打到己○○何處
      ，但伊拉開己○○時，己○○說她的眼睛很痛，其它部位有無受傷，伊則未注
      意，他們二人在屋內吵架的時候，伊即以行動電話通知己○○先生，打完電話
      ，還有見到他們二人在爭吵，且丙○○拉己○○到門口時，己○○因為穿高跟
      鞋而跌倒，之後警察來時，丙○○有悔意，有跟己○○道歉，所言均是伊有看
      到之事情等語（參見偵查卷十頁反面警訊筆錄、第十九頁偵查筆錄、本院卷二
      三、二四、四十頁結證筆錄），另目擊證人丁○○證述：伊當天有在現場看見
      丙○○與己○○罵來罵去，己○○有跌倒，但如何跌倒伊不清楚，伊有去扶她
      ，她說臉很痛，他們二人爭吵時，有看到他們拉扯，但看不清楚」等語（參見
      本院卷三九頁筆錄），均相符合。
（二）證人乙○○雖證述：於九十年一月二十七日晚上九時許，在其住處，己○○、
      丙○○二人有發生爭吵，丙○○拿水潑去，有聽到罵髒髒話，未見到他們推擠
      ，但有見到一堆人擠在門邊，伊不知己○○身上為何受有左眼眶淤血及右手、
      右膝、右踝腫淤血等傷害，伊未見看到丙○○打人，伊當天有被椅子丟到，但
      未看見何人丟的，有看到人跌到，但伊有喝酒，沒有看清楚怎麼跌倒的，他們
      二人爭吵時，戊○○有在場，是戊○○叫他們離開的，當時丁○○也有在場等
      語（參見本院卷三六、三七頁筆錄），惟證人乙○○乃本案傷害發生地點之屋
      主，且本身亦在現場，對於自宅發生之爭吵，有何人跌倒、如何跌倒、何人丟
      椅子、有無推擠竟未看見！自承其有喝酒，未看清楚爭吵過程，惟卻能肯定未
      見到被告與告訴人推擠及未見被告出手打人！實啟人疑竇；另證人即乙○○之
      妻丁○○於本院審理時，初則證述：伊當天有在現場看見丙○○與己○○罵來
      罵去，但沒有看到他們二人有肢體接觸云云，接著問證人有無見到丙○○與己○○發生拉扯，則又證稱：有見到他們拉扯，但看不清楚等語（參見本院卷三
      八、三九頁筆錄），翻覆不一，則參核前述在場目擊證人戊○○證詞，證人乙○○證述案發當日被告與告訴人發生爭吵、一堆人擠在門邊、有人跌倒等語；
      證人丁○○證述有見到被告與告訴人拉扯等語，因與戊○○證述情節相符而足
      堪憑採，其餘證述未見看到被告丙○○打人，未看到被告與告訴人二人肢體接
      觸云云，因證人乙○○、丁○○與被告、告訴人二人均係鄰居關係，此亦為被
      告、告訴人所自承及其等住址均在附近可證，則證人乙○○、丁○○二人顧及
      鄰居情誼，證述未親見丙○○打人或與告訴人有肢體接觸云云，尚不違常情，
      其二人該等所述應係迴護被告之詞，無法遽採。而證人乙○○結證稱：被告與
      告訴人二人爭吵時，媳婦戊○○有在場，是戊○○叫他們離開的等語，足徵，
      前述核與告訴人指訴情節相符之目擊證人戊○○證詞較足憑採。
（三）再觀以告訴人於案發後之就診資料所示，告訴人受有左眼眶淤血及右手、右膝
      、右踝腫淤血等傷害，與告訴人指訴受毆、因拉扯而跌倒受傷、目擊證人戊○○證述親見爭吵、毆打過程情節均相符合，此有為恭紀念醫院於九十年一月二
      十八日出具之診斷證明書一紙在卷可稽，被告所辯為卸責之詞，不足採信，本
      案事證明確，被告傷害犯行洵堪認定。另被告聲請傳訊證人甲○○，經合法傳
      訊無故未到庭，惟因其與被告、告訴人二人亦為鄰居關係，且本案事證已明，
      核無再予傳訊必要，附此敘明。
二、核被告所為，係犯刑法第二百七十七條第一項之傷害罪。爰審酌被告素行、未顧
    及鄰居情誼，僅因口角爭吵而動手傷人之犯罪動機、徒手朝人臉部眼睛等處傷害
    之手段、告訴人所受傷害程度及被告否認犯罪態度不佳等一切情狀，量處如主文
    所示之刑，並諭知易科罰金之折算標準
據上論斷，應依刑事訴訟法第二百九十九條第一項前段，刑法第二百七十七條第一項
、第四十一條第一項前段，罰金罰鍰提高標準條例第一條、第二條，判決如主文。
本案經檢察官戴瑞麒到庭執行職務。
中    華      民      國      九十      年      八      月      十六    日
                                  臺灣苗栗地方法院刑事第二庭
                                      法  官  黃  賢  婷
右正本證明與原本無異。
如不服本判決，應於判決送達後十日內向本院提出上訴狀( 應附繕本 )，上訴於
臺灣高等法院台中分院。
                                      書記官  陳  文  聰
中    華      民      國      九十      年      八      月      十六    日
附錄法條
刑法第二百七十七條
傷害人之身體健康者，處三年以下有期徒刑、拘役或一千元以下罰金。
犯前項之罪因而致人於死者，處無期徒刑或七年以上有期徒刑，致重傷者，處三年以
上十年以下有期徒刑。


司法院資訊處製作；財團法人民間司法改革基金會備份。
